# 请教陈版及各位大神老师，招待费是否可以资本化？

提问人：wx_5e1287ba5109 时间：2020-03-30 11:15:53
企业购买商品作为招待费，该商品非本企业的经营范围，商品并没有招待在企业中存放。
请问各位老师，这部分商品可以不列支为招待费，资本化可以吗？列支为其他流动资产可以吗？没有查到相关文件，求指教

回答人：chenyiwei
不可以资本化，应在购入时（而不是领用时）直接费用化处理。
《讲解 2010 》第二章第二节：
（四）企业采购用于广告营销活动的特定产品，向客户预付货款未取得商品时，应作为预付账款进行会计处理，待取得相关商品时计入当期损益(销售费用)。企业取得广告营销性质的服务比照该原则进行处理。